臺灣板橋地方法院刑事判決　　　　　100年度交簡上字第242號
上　訴　人
即　被　告　林秀真
上列被告因過失傷害案件，不服本院中華民國100 年8 月11日所
為之100 年度交簡字第3731號第一審簡易判決（檢察官起訴書案
號：100 年度偵字第4329號），提起上訴，本院管轄之第二審合
議庭判決如下：
    主  文
上訴駁回。
林秀真緩刑貳年，並應於緩刑期間內，如期履行林秀真與陸榮華
於民國一百年十月三十一日簽訂之「調解筆錄」所載條件（如附
件一所示）。
    事  實
一、林秀真於民國99年8月21日23時45分許，駕駛車牌號碼3G-05
    11號自用小客車，由北往南沿新北市○○區○○路行駛，行
    經信義路與復興路口時，本應注意車前狀況，並隨時採取必
    要之安全措施，且行經行人穿越道，遇有行人穿越時，無論
    有無交通指揮人員指揮或號誌指示，均應暫停讓行人先行通
    過，而依當時天候晴、夜間有照明、路面乾燥且無缺陷、無
    障礙物，並無不能注意情事，竟疏未注意及此，適行人陸榮
    華未依燈光號誌之指示，闖越行人紅燈號誌而由東往西方向
    行走於橫跨復興路之行人穿越道上，林秀真見狀閃避不及而
    撞及陸榮華，致陸榮華當場倒地，並受有右肩峰鎖骨關節脫
    臼之傷害。林秀真於肇事後警方據報趕至現場時在場，向警
    方表明為肇事人，並接受其後裁判。
二、案經陸榮華告訴新北巿政府警察局蘆洲分局移送臺灣板橋地
    方法院檢察署檢察官偵查起訴。
    理  由
一、本案經本院審理結果，認第一審判決以上訴人即被告林秀真
    所為係犯刑法第284 條第1 項前段之過失傷害罪，判處拘役
    30日，如易科罰金，以新臺幣（下同）1 千元折算1 日，其
    認事用法均無違誤，量刑亦屬適當，應予維持，除證據部分
    應補充「上訴人即被告於本院第二審審理中之自白」、「上
    訴人即被告與告訴人100 年10月31日之調解筆錄」外，其餘
    均引用如附件二所示第一審刑事簡易判決書所記載之證據及
    理由。
二、上訴人即被告上訴意旨對於被訴事實為有罪之陳述，僅以其
    已與告訴人和解成立，原審未及審酌於此，爰請求給予緩刑
    宣告等語。
三、按被告既為有罪之陳述，是原審以被告犯罪事實明確，依刑
    事訴訟法第449 條第1 項前段、第3 項、第454 條第2 項，
    刑法第284 條第2 項前段、第62條前段、第41條第1 項前段
    ，刑法施行法第1 條之1 第1 項、第2 項規定，並審酌被告
    駕駛自用小客車上路，本應注意車前狀況，並隨時採取必要
    之安全措施，且行經行人穿越道，遇有行人穿越時，應暫停
    讓行人先行通過，竟疏未注意及此，使告訴人陸榮華受有上
    開傷害，惟迄未與告訴人達成民事和解，賠償所受損失，暨
    其犯罪後之態度等一切情狀，判處被告拘役30日，並諭知如
    易科罰金之折算標準，其認事用法並無違誤，量刑亦屬妥適
    。上訴人雖執前詞提起本件上訴，自無理由，應予駁回。
四、末查，被告前未曾因故意犯罪受有期徒刑以上刑之宣告，有
    臺灣高等法院被告前案紀錄表在卷為憑，其因一時失慮，觸
    犯刑章，事後於本院準備程序中已坦承犯行，並與告訴人達
    成和解在案，有本院審判程序筆錄及調解筆錄各1 份附卷可
    參，是本院認被告經此偵審教訓，當知警惕，信無再犯之虞
    ，應以暫不執行其刑為適當，爰併依刑法第74條第1 項第1
    款之規定，予以宣告緩刑2 年，以勵自新。第按「緩刑宣告
    ，得斟酌情形，命犯罪行為人向被害人支付相當數額之財產
    或非財產上之損害賠償。」，刑法第74條第2 項第3 款亦定
    有明文，本件被告既需向本案告訴人陸榮華履行如附件一所
    示調解筆錄所記載之事項，為確保被告能如期履行上揭條件
    ，以維告訴人權益，爰考量上開各項情狀後，認於被告緩刑
    期間課予上開如附件一所示之負擔，乃為適當，是併予宣告
    之。
據上論斷，應依刑事訴訟法第455 條之1 第1 項、第3 項、第36
8 條、第373 條，刑法第74條第1 項第1 款、第2 項第3 款，判
決如主文。
本案經檢察官陳建良到庭執行職務。
中    華    民    國   100    年    11    月    30    日
                刑事第十八庭審判長法  官  朱嘉川
                                  法  官  周宛蘭
                                  法  官  羅惠雯
以上正本證明與原本無異。
不得上訴。
                                  書記官  許育菁
中    華    民    國   100    年    12    月    1     日